# 合同资产和应收账款的区别

提问人：吃面科学家 时间：2022-08-19 16:10:37
实务中遇到以下几种情况：
1.合同条款规定留10%的质保金一年，无产品质量问题一次性付清，这种算是合同资产
2.合同条款中注明收款与货物验收合格有关，比如全部验收合格后付款，但根据历史经验基本都会合格或者客户会让步收货，这种情况不算是合同资产，可以直接计入应收账款请问我的理解对吗

回答人：chenyiwei
1 、质保金的收取取决于质保期内不发生质量问题，因此不是仅取决于时间流逝的无条件收款权利，应确认为合同资产。
2 、合同条款中注明收款与货物验收合格有关，比如全部验收合格后付款，这种情况也是合同资产。但如果能够证明此时的客户验收仅为一项“例行程序”（具体参考新收入准则应用指南中对于“客户已接受商品”的解释内容）的，则可以将验收视为结算流程的一部分，此时可以确认应收账款而不是合同资产。